臺灣臺北地方法院刑事判決　　　　　　96年度交簡上字第15號
公　訴　人　臺灣臺北地方法院檢察署檢察官
上　訴　人
即　被　告　乙○○
上列上訴人即被告因公共危險案件，不服本院刑事庭於民國九十
五年十二月四日所為九十五年度北交簡字第三三０一號第一審刑
事簡易判決（聲請簡易判決處刑案號：臺灣台北地方法院檢察署
九十五年度偵字第二一六七五號），提起上訴，本院管轄之第二
審合議庭判決如下：
    主      文
上訴駁回。
乙○○緩刑年。
    事實及理由
一、本案經本院審理結果，認為第一審判決適用刑法第一百八十
    五條之三、第四十二條第三項前段，刑法施行法第一條之一
    第一項、第二項但書，判處上訴人即被告乙○○服用酒類，
    不能安全駕駛動力交通工具而駕駛，應處罰金新臺幣六萬元
    ，如易服勞役以新臺幣一千元折算一日；經核認事用法俱無
    違誤，量刑亦稱妥適，應予維持。故本件之事實、理由及證
    據均引用第一審判決書之記載（如附件）。
二、上訴意旨略以：被告因同事盛情相約前往KTV 唱歌，席間有
    飲用啤酒，因認啤酒酒精濃度不高，並休息一小時餘後，始
    騎乘機車回家，未料仍與被害人甲○○發生擦撞。被告平日
    生活單純，品行良好，努力工作，且被告之酒精濃度尚低，
    被害人亦未因本件車禍受傷，被告事後迅與被害人達成和解
    ，請從輕量刑等語。惟原審判決之認事用法並無違誤，量刑
    亦屬允當，已如前述，是被告以量刑過重提起上訴，並無理
    由，應予駁回。
三、本院審酌被告前未曾受有期徒刑以上刑之宣告，有臺灣高等
    法院被告前案紀錄表一份在卷可稽，又被告有正當職業，有
    在職證明兩份附卷可查，足見其素行尚稱良好；再參酌被告
    於案發後迅與被害人達成和解，並賠償相當金額，有和解書
    一份存卷為憑，益見其甚有悔意；再參酌被告經測得之酒精
    濃度尚低，犯罪情節較輕；況被告已依蒞庭檢察官之建議，
    捐款新臺幣三萬元至天主教善牧基金會，有郵政劃撥儲金存
    款收據一紙在卷可參，可知被告已得相當教訓；是被告因一
    時失慮致罹刑典，犯罪後已深表悔意，故其經此教訓後，當
    能知所警惕而無再犯之虞，且蒞庭檢察官審酌本案相關情節
    後，亦同意被告若依約捐款，可予其緩刑機會，有本院九十
    六年二月十五日審判筆錄一份附卷為憑，是本院認為原審所
    宣告之刑，以暫不執行為適當，爰依刑法第七十四條第一項
    第一款之規定，併予宣告緩刑三年，以啟自新。
據上論斷，依刑事訴訟法第四百五十五條之一第三項、第三百六
十八條、第三百七十三條，刑法第七十四條第一項第一款，判決
如主文。
本案經檢察官張友寧到庭執行職務。
中　　華　　民　　國　　96　　年　　3 　　月　　15　　日
　　　　　　　　　刑事第三庭    審判長法　官　黃雅芬
                                      法  官  胡宗淦
      　　　　　　　　　　　　　　　　法　官　游士珺
上正本證明與原本無異。
不得上訴。
                                      書記官  林素霜
中　　華　　民　　國　　96　　年　　3 　　月　　16　　日
附錄本案論罪科刑所依據之法條：
中華民國刑法第185條之3
服用毒品、麻醉藥品、酒類或其他相類之物，不能安全駕駛動力
交通工具而駕駛者，處1年以下有期徒刑、拘役或3萬元以下罰金
。
